【裁判字號】    89,交訴,119
【裁判日期】    900327
【裁判案由】    過失致死等
【裁判全文】
臺灣屏東地方法院刑事判決                        八十九年度交訴字第一一九號
    公  訴  人  臺灣屏東地方法院檢察署檢察官
    被      告  丙○○
    選任辯護人  何曜男
右列被告因過失致死等案件，經提起公訴（八十九年度偵字第四一九三號），本院判
決如左：
    主  文
丙○○服用酒類，不能安全駕駛動力交通工具而駕駛，處有期徒刑捌月；又因過失致
人於死，處有期徒刑壹年陸月。應執行有期徒刑壹年拾壹月，緩刑伍年。
    事  實
一、丙○○於八十九年五月十六日四、五時左右飲酒過量，酒後三小時三十四分吐氣
    酒精成份竟達每公升０．四八毫克 (肇事後測定值)，已無法安全駕駛動力交通
    工具，竟仍駕駛車號Ｖ３─一六五九號小客車上路，於同日凌晨五時左右，由北
    往南途經屏東巿復興南路一０八巷巷口時，因疏未注意車前狀況且至閃光黃燈未
    減速接近，致發現路人林陳秋梅自右前方出現，欲橫越復興南路時，已然剎車不
    及而撞上，並導致林陳秋梅倒地後，頭部受有外傷合併顱內出血，送醫不治，丙
    ○○自首而受裁判。
二、案經屏東縣警察局屏東分局報告相驗後，經台灣屏東地方法院檢察署檢察官簽分
    偵查起訴。
    理  由
一、訊據被告丙○○坦承酒後超速駕車之事實，惟另辯稱：伊有注意車前狀況，被害
    人穿越馬路之行為，顯屬冒然，確非被告所能預見。又依道路交通管理規則第一
    百三十四條之第二款規定，行人穿越道路，應依下列規定，在禁止穿越或設有劃
    分島之路段或護欄之路段，不得穿越道路，本件被害人行經設有劃分島之路段，
    依前開之規定，不得穿越道路，今被害人冒然穿越道路之行為，已係違反道路交
    通管理規則第一百三十四條之第二款規定，其有過失在前，按汽車駕駛人應可信
    賴參與交通行為之對方，亦將同時為必要之注意，相互為遵守交通秩序之適當行
    為，而無考慮對方將會有偶發的違反交通規則之不正當行為之義務云云。惟查右
    揭事實業據證人甲○○及乙○○證述在卷，並有道路交通事故調查報告表及車禍
    現場照片數幀及酒精測試報告表一紙在卷可按。查肇事路段前，行成一個路口（
    即安全島缺口），設有特種閃光號誌閃光黃燈表示「警告」，車輛應減速接近，
    注意安全，小心通過，此有肇事路段照片及道路交通事故調查報告表可按，則被
    告即應注意安全小心通過，縱被害人貿然穿越，惟被害人已七十高齡，復係以步
    行方式通過，其穿越速度不可能迅速，且苟如被告所供稱被害人係在騎樓下貿然
    穿越，依肇事照片及交通事故調查報告表顯示騎樓至撞擊點至少有十餘公尺距離
    ，被告苟本身未飲酒身體狀況良好且至肇事地點依規減速，應有充分反應時間以
    避免悲劇之發生。再被告是由屏東市往萬丹方向行駛，被害人則是在安全島缺口
    穿越馬路，被告理應注意到前方車輛動態，惟被告供稱當時未發現到林陳秋梅，
    被告在撞上林陳秋梅之前，亦無煞車，顯示其不知前方有人車移動，足見被告確
    實是未注意車前狀況且未減速慢行，致未能發現穿越馬路之林陳秋梅。
二、按汽車行駛時，駕駛人應注意車前狀況，及汽車行駛至交岔路口時，應遵守燈光
    號誌之指示，汽車駕駛人飲酒後吐氣所含酒精成分超過每公升零點二五毫克以上
    者不得駕車，又閃光黃燈表示「警告」，車輛應減速接近，注意安全，小心通過
    。道路交通安全規則第九十三條第一項第一款、第九十四條第三項、第一百零二
    條第一項第一款、第一百十四條，道路交通標誌標線號誌設置規則第二百十一條
    均定有明文。而依當時狀況路況、視距良好，無不能注意之情形，此有道路交通
    事故調查報告表可按，被告竟疏未注意上開事項，未遵守燈光號誌之指示，仍貿
    然搶先通過，又其已因酒精力之作用致其注意力減低無法安全駕駛，因而撞上林
    陳秋梅，並致被害人死亡，其有過失，甚為明顯，而被害人林陳秋梅確係因本件
    車禍受傷死亡，亦經檢察官督同法醫師相驗屬實，製有勘驗筆錄、相驗屍體證明
    書、驗斷書在卷可憑。被告過失行為與被害人之死亡間，亦具有相當因果關係，
    被告過失致死之犯行應堪認定。
三、核被告所為係犯刑法第二百七十六條第一項之過失致人於死罪及同法第一百八十
    五條之三之服用酒類致交通危險罪。被告所犯上開二罪名間，犯意各別，行為互
    殊，應予分論併罰。又被告酒後駕車，致人死亡，應依道路交通管理處罰條例第
    八十六條第一項規定加重其刑至二分之一。茲審酌被告酒醉駕駛肇事致人死亡，
    其過失情節甚重，事後仍未與被害人家屬達成和解，犯後態度欠佳，然被告犯後
    自首而受裁判等一切情狀，量處如主文所示之刑，並定其應執行刑。另被告未曾
    受有期徒刑之宣告，有臺灣屏東地方法院檢察署刑案查註記錄表附卷可按，經此
    教訓，應知警惕，本院認其所受之宣告刑以暫不執行為適當，爰併諭知緩刑，以
    勵自新。
據上論斷，應依刑事訴訟法第二百九十九條第一項前段、道路交通管理處罰條例第八
十六條第一項、刑法第一百八十五條之三、第二百七十六條第一項、第五十一條第五
款、第七十四條第一款、罰金罰鍰提高標準條例第一條前段，判決如主文。
中      華      民      國    九十      年      三    月    二十七    日
                                          法  官    蔡虔霖
右正本證明與原本無異。
對於本判決如有不服應於收受送達後十日內向本院提出上訴書狀上訴於台灣高等法院
高雄分院並按他造當事人之人數附具繕本。
                                          書記官    謝天祥
中      華      民      國      九十      年      三    月    二十七    日
附錄本案論罪科刑條文：
刑法第一百八十五條之三：服用毒品、麻醉藥品、酒類或其他相類之物，不能安全駕
駛動力交通工具而駕駛者處一年以下有期徒刑、拘役或三萬元以下罰金。
刑法第二百七十六條第一項：因過失致人於死者，處二年以下有期徒刑、拘役或二千
元以下罰金。


司法院資訊處製作；財團法人民間司法改革基金會備份。
